Inventaris van het archief van het Directoraat-Generaal Rijksbegroting van het Ministerie van Financiën, (1919) 1940-1979 (1991)
Nationaal Archief, Den Haag
- Het toetsen van wetsontwerpen tot vaststelling van het hoofdstuk van de begroting van uitgaven en andere voorstellen met financiële gevolgen, 6
  - BEGROTINGSWETTEN, 1.
    - -- Directie Begrotingszaken
      - Begrotingsjaren 1946-1953 (op volgorde van begrotingsjaar)
        - Hoofdstuk V (Binnenlandse Zaken) van de rijksbegroting 1952., 1948-1953; 1671
        - Hoofdstuk VI (Onderwijs, Kunsten en Wetenschappen) van de rijksbegroting 1952., 1950-1953; 1674
        - Hoofdstuk VII B (Financiën) van de rijksbegroting 1952., 1678
        - Hoofdstuk VIIIA (Oorlog); ontwerp eerste regularisatiewet 1952., 1951-1952; 2184
        - Hoofdstuk VIII B (Marine) van de rijksbegroting 1952., 1951; 1679
        - Hoofdstuk IX A (Wederopbouw en Volkshuisvesting) van de rijksbegroting 1952., 1952-1953; 1680
        - Hoofdstuk IX B (Verkeer en Waterstaat) van de rijksbegroting 1952., 1951-1953; 1681
        - Hoofdstuk X (Economische Zaken) van de rijksbegroting 1952., 1950-1952; 1682
        - Hoofdstuk X (Economische Zaken) van de rijksbegroting 1952., 1950-1953; 1686
        - Hoofdstuk XI (Landbouw, Visserij en Voedselvoorziening) van de rijksbegroting 1952., 1949-1953; 1685
        - Hoofdstuk XII (Sociale Zaken en Volkshuisvesting) van de rijksbegroting 1952., 1947-1953; 1675
        - Hoofdstuk XII A (Maatschappelijk Werk) van de rijksbegroting 1952., 1951-1953; 1676
        - Hoofdstuk XIII (Uniezaken en Overzeese Rijksdelen) van de rijksbegroting 1952., 1951-1953; 1683
        - Fondsen en bedrijven van de rijksbegroting 1952., 1684
        - Wijzigingen diverse hoofdstukken van de rijksbegroting 1952 (suppletoir)., 1952-1953; 1702
        - Hoofdstuk II A (Algemene Zaken) van de rijksbegroting 1953., 1687
        - Hoofdstuk VI (Onderwijs, Kunsten en Wetenschappen) van de rijksbegroting 1953., 1952-1953; 1688
        - Hoofdstuk XI (Landbouw, Visserij en Voedselvoorziening) van de rijksbegroting 1953., 1952-1953; 1695
        - Hoofdstuk XII (Sociale Zaken en Volksgezondheid) van de rijksbegroting 1953., 1952-1953; 1689
        - Hoofdstuk XII A (Maatschappelijk Werk) van de rijksbegroting 1953., 1952-1953; 1690
      - Begrotingsjaren 1954-1970 (op volgorde van hoofdstuk)
        - Hoofdstuk II A en III (Algemene Zaken) van de rijksbegrotingen 1954-1965., 1953-1965; 874
        - Hoofdstuk III (Buitenlandse Zaken) van de rijksbegrotingen, 1954-1961; 875
          1953-1960.
        - Hoofdstuk IV (1952-1961) en VI (1962-1964) (Justitie) van de rijksbegrotingen 1952-1964., 1953-1965; 867
        - Hoofdstuk V (1953-1961) en VII A (1962-1963) (Binnenlandse Zaken) van de rijksbegrotingen 1953-1963., 1953-1964; 872
        - Hoofdstuk VI (t/m 1961) en VII (1962-1963) (Onderwijs, Kunsten en Wetenschappen) van de rijksbegrotingen 1952, 1954-1958 en 1961-1963., 1953-1964; 879
        - Hoofdstuk VII B (t/m 1961) en IX B (Financiën) alsmede de door het ministerie van Financiën beheerde Hoofdstukken I, VII A en XIV van de rijksbegrotingen 1953-1964., 881
        - Hoofdstuk VIII A (Oorlog) van de rijksbegrotingen 1954-1959., 1953-1959; 864
        - Hoofdstuk IX A en XI (Volkshuisvesting en Bouwnijverheid) van de rijksbegrotingen 1954-1963., 890
        - Hoofdstuk IX B en X II (Verkeer en Waterstaat) van de rijksbegrotingen 1953-1964., 1953-1965; 868
        - Hoofdstuk X (1951-1961) en XIII (1962-1963) (Economische Zaken) van de rijksbegrotingen 1954-1963., 1953-1962; 877
        - Hoofdstuk XI en XIV (Landbouw en Visserij) van de rijksbegrotingen 1952-1960., 1953-1964; 873
        - Hoofdstuk XII (Sociale Zaken en Volksgezondheid) van de rijksbegrotingen 1951-1963., 1951-1964; 863
        - Hoofdstuk XII A en XVI (Maatschappelijk Werk) van de rijksbegrotingen 1953-1963., 1953-1964; 878
        - Hoofdstuk XIII (Overzeese Rijksdelen, 1954-1957 en Zaken Overzee, 1957-1960) van de rijksbegrotingen 1954-1960., 1953-1959; 876
        - Ministerie van Binnenlandse Zaken: Begrotingen van het Staatsdrukkerij en Uitgeversbedrijf 1953-1965., 1953-1964; 865
        - Ministerie van Verkeer en Waterstaat: Begrotingen van het Zuiderzeefonds 1951-1964., 1953-1964; 862
        - Ministerie van Binnenlandse Zaken: Begrotingen van het Algemeen Burgerlijk Pensioenfonds 1953-1965., 866
        - Hoofdstuk II B (Kabinet van de vice-Minister-President) van de rijksbegrotingen 1960-1961., 909
        - Hoofdstuk III (Algemene Zaken) van de rijksbegrotingen 1966-1971., 1965-1970; 639
        - Hoofdstuk III (Algemene Zaken); regularisatiewetten 1966-1970., 1966-1971; 721
        - Hoofdstuk IV (Kabinet van de vice-Minister-President) van de rijksbegrotingen 1962-1965., 1961-1966; 679
        - Hoofdstuk IV (Kabinet van de vice-Minister-President) van de rijksbegrotingen 1966-1971., 1965-1971; 707
        - Hoofdstuk V (Buitenlandse Zaken) van de rijksbegrotingen 1962-1965., 1961-1966; 690
        - Hoofdstuk V (Buitenlandse Zaken) van de rijksbegrotingen 1966-1968., 1965-1969; 553
        - Hoofdstuk VI (Onderwijs, Kunsten en Wetenschappen) van de rijksbegrotingen 1959-1960., 1958-1961; 1380
        - Hoofdstuk VI (Justitie) van de rijksbegrotingen 1966-1969., 1965-1970; 723
        - Hoofdstuk VII (Binnenlandse Zaken) van de rijksbegrotingen 1966-1968., 1965-1968; 691
        - Hoofdstuk VII (Binnenlandse Zaken) van de rijksbegrotingen 1969-1970., 1968-1971; 724
        - Hoofdstuk VIII (Onderwijs en Wetenschappen) van de rijksbegroting 1967., 1966-1968; 745
        - Hoofdstuk VIII (Onderwijs en Wetenschappen); regularisatiewetten 1969-1970., 722
        - Hoofdstuk X (Defensie) van de rijksbegrotingen 1962-1965., 1961-1964; 912
        - Hoofdstuk XI (Volkshuisvesting en Ruimtelijke Ordening) van de rijksbegrotingen 1970-1972., 1969-1973; 552
        - Hoofdstuk XII (Verkeer en Waterstaat) van de rijksbegrotingen 1972-1973., 585
        - Hoofdstuk XIII (Economische Zaken); regularisatiewetten 1966 en 1967., 1966-1967; 589
        - Hoofdstuk XIII (Economische Zaken) van de rijksbegrotingen 1968-1970., 1967-1970; 692
        - Begrotingsbeleid 1963 ministerie van Sociale Zaken en Volksgezondheid., 1962; 2182
        - Hoofdstuk XV (Sociale Zaken en Volksgezondheid) van de rijksbegrotingen 1968-1969., 1967-1970; 606
      - Begrotingsjaren 1972-1976 (op volgorde van begrotingsjaar)
        - Hoofdstuk XVI (Cultuur, Recreatie en Maatschappelijk Werk) van de rijksbegrotingen 1971-1972., 1969-1972; 607
        - Hoofdstuk XVII (Volksgezondheid en Milieuhygiëne) van de rijksbegroting 1972., 1972-1973; 584
        - Hoofdstuk V (Binnenlandse Zaken) van de rijksbegroting 1973., 1972-1974; 609
        - Hoofdstuk VIII (Onderwijs en Wetenschappen) van de rijksbegroting 1973., 1973-1974; 581
        - Hoofdstuk VIII (Onderwijs en Wetenschappen); Slotregularisatiewet 1973., 1973-1975; 583
        - Hoofdstuk XI (Volkshuisvesting en Ruimtelijke Ordening) van de rijksbegroting 1973., 1972-1974; 586
        - Hoofdstuk XIII (Economische Zaken) van de rijksbegroting 1973., 1973-1974; 582
        - Hoofdstuk VIII (Onderwijs en Wetenschappen) van de rijksbegroting 1974., 1973-1976; 622
        - Hoofdstuk X (Defensie) van de rijksbegroting 1974., 1973; 625
        - Hoofdstuk XII (Economische Zaken) van de rijksbegroting 1974., 1973-1976; 624
        - Hoofdstuk XVI (Cultuur, Recreatie en Maatschappelijk Werk) van de rijksbegroting 1974., 1973-1975; 623
        - Hoofdstuk V (Buitenlandse Zaken) van de rijksbegroting 1975., 1974-1978; 588
        - Hoofdstuk VIII (Onderwijs en Wetenschappen) van de rijks begroting 1975., 1975-1977; 696
        - Hoofdstuk XIV (Landbouw en Visserij) van de rijksbegroting 1975., 1974-1975; 587
        - Hoofdstuk XII (Verkeer en Waterstaat) van de rijksbegroting 1975., 1975-1976; 698
        - Hoofdstuk VIII (Onderwijs en Wetenschappen) van de rijksbegroting 1976., 1975-1977; 657
        - Hoofdstuk XI (Volkshuisvesting en Ruimtelijke Ordening) van de rijksbegroting 1976., 1975-1978; 659
        - Hoofdstuk XVI (Cultuur, Recreatie en Maatschappelijk Werk) van de rijksbegroting 1976., 1975-1977; 699
        - Diverse meerjarenafspraken 1974-1978., 1973-1974; 2179
        - Meerjarenramingen 1979-1980 ministerie van Buitenlandse Zaken / Ontwikkelingssamenwerking., 1975; 2154
    - -- Inspectie der Rijksfinanciën (Archiefbescheiden uit de periode1946-1948 betreffende de Thesaurie Inspectie en Centrale Accountantsdienst -TICA-)
    - -- Ministerie van Buitenlandse zaken
      - Begroting 1947-1949., 1946-1950; 2410
      - Begroting 1950., 1949-1951; 2411
      - Begroting 1951., 1950-1952; 2412
      - Begroting 1952-1953., 1951-1953; 2413
      - Begroting 1954-1955., 2414
      - Begroting 1956-1957., 1955-1956; 2415
    - -- Ministerie van Binnenlandse Zaken
      - Begroting 1950-1953., 1950-1952; 2892
    - -- Ministerie van Verkeer en Waterstaat
      - Begroting., 1946-1955; 2823
    - -- Ministerie van Economische Zaken
      - Begroting 1946-1949., 1946-1951; 2281
      - Begroting 1950., 1949-1951; 2282
      - Begroting 1951., 1950-1952; 2283
      - Begroting 1952., 1951-1952; 2284
      - Begroting 1953., 1952; 2285
      - Begroting 1954., 1953; 2286
      - Begroting 1955., 1954; 2287
      - Begroting 1956., 1955; 2288
      - Begroting 1957., 1956-1957; 2279
      - Begroting 1958., 1957; 2280
    - -- Ministerie van Landbouw en Visserij
      - Begroting., 1946-1957; 2731
      - Begroting 1964-1966., 1962-1967; 2992
    - -- Ministerie van Cultuur, Recreatie en Maatschappelijk Werk
      - Begroting 1952-1958., 1953-1958; 2654
  - ANDERE VOORSTELLEN MET FINANCIËLE GEVOLGEN, 2.
    - Ingangen op de adviesnotities en aanbiedingsformulieren ten behoeve van de Ministerraad
    - Chronologische ingang op de ministerraadstukken (kaartsysteem). 1969-1981., 2250-2252, 2255
      - 1969-03-03 - 1972-12-20, 2255
      - 1973-01-03 - 1976-08-03, 2250
      - 1976-09-02 - 1979-12-20, 2251
      - 1980-01-02 - 1981-01-08, 2252
    - Alfabetische ingang (op onderwerp) op de ministerraadstukken (kaartsysteem). 1958-1980
      - 1958-1961 (A-Z) en 1962-1964 (A-Z), 2256
      - 1965-1966 (A-Z) en 1967-1969 (A-Z), 2257
      - 1970-1980 (A - O), 2253
      - 1970-1980 (P - Z), 2254
    - Adviesnotities en aanbiedingsformulieren ten behoeve van de Ministerraad, voorstellen van alle ministeries, 275-418, 1382-1409
      - 1954-05-00 - 1958-09-00, 275
      - 1958-10-00 - 1958-11-00, 276
      - 1958-10-00 - 1959-02-00, 277
      - 1959-03-00 - 1959-06-00, 278
      - 1959-07-00 - 1959-10-00, 279
      - 1959-11-00 - 1959-12-00, 280
      - 1960-01-00 - 1960-05-00, 281
      - 1960-06-00 - 1960-08-00, 282
      - 1960-09-00 - 1960-10-00, 283
      - 1960-11-00, 284
      - 1960-12-00 - 1961-03-00, 285
      - 1961-04-00 - 1961-05-00, 286
      - 1961-06-00 - 1961-07-00, 287
      - 1961-08-00 - 1961-11-00, 288
      - 1961-12-00 - 1962-04-00, 289
      - 1962-05-00 - 1962-07-00, 290
      - 1962-08-00 - 1962-09-00, 291
      - 1962-10-00 - 1962-11-00, 292
      - 1962-12-00, 293
      - 1963-01-00 - 1963-03-00, 294
      - 1963-04-00 - 1963-05-00, 295
      - 1963-06-00 - 1963-08-00, 297
      - 1963-09-00 - 1963-10-00, 296
      - 1963-11-00, 298
      - 1963-12-00, 299
      - 1964-01-00 - 1964-03-00, 300
      - 1964-04-00 - 1964-07-03, 301
      - 1964-07-04 - 1964-09-00, 302
      - 1964-10-00 - 1964-11-00, 303
      - 1964-12-00, 304
      - 1965-01-00 - 1965-03-00, 305
      - 1965-04-00 - 1965-06-00, 306
      - 1965-07-00 - 1965-09-06, 307
      - 1965-09-07 - 1965-09-30, 308
      - 1965-10-00 - 1965-10-00, 309
      - 1965-11-00 - 1965-12-00, 310
      - 1966-01-00 - 1966-03-00, 311
      - 1966-04-00 - 1966-05-00, 312
      - 1966-06-01 - 1966-06-28, 313
      - 1966-06-29 - 1966-06-30, 314
      - 1966-07-00, 315
      - 1966-08-00 - 1966-09-00, 316
      - 1966-10-00 - 1966-11-00, 317
      - 1966-12-00, 318
      - 1967-01-00 - 1967-02-00, 319
      - 1967-03-00 - 1967-04-00, 320
      - 1967-05-00 - 1967-06-00, 321
      - 1967-07-00 - 1967-09-00, 322
      - 1967-10-00, 323
      - 1967-11-00 - 1967-12-00, 324
      - 1968-01-00, 325
      - 1968-02-00, 326
      - 1968-03-00 - 1968-04-00, 327
      - 1968-05-00 - 1968-06-00, 328
      - 1968-07-00, 329
      - 1968-08-00, 330
      - 1968-09-00, 331
      - 1968-10-00, 332
      - 1968-11-00 - 1968-12-00, 333
      - 1969-01-00 - 1969-02-16, 334
      - 1969-02-17 - 1969-03-00, 335
      - 1969-04-00 - 1969-05-00, 336
      - 1969-06-00 - 1969-07-15, 337
      - 1969-07-16 - 1969-08-00, 338
      - 1969-09-00, 339
      - 1969-10-00 - 1969-11-00, 340
      - 1969-12-00 - 1970-01-00, 341
      - 1970-02-00, 342
      - 1970-03-01 - 1970-03-18, 343
      - 1970-03-19 - 1970-04-14, 344
      - 1970-04-15 - 1970-05-00, 345
      - 1970-06-00, 346
      - 1970-07-00, 347
      - 1970-08-00, 348
      - 1970-09-00, 349
      - 1970-10-00, 350
      - 1970-11-00, 351
      - 1970-12-00, 352
      - 1971-01-06 - 1971-02-22, 353
      - 1971-02-23 - 1971-02-24, 354
      - 1971-03-01 - 1971-03-15, 355
      - 1971-03-16 - 1971-03-31, 356
      - 1971-04-01 - 1971-04-15, 357
      - 1971-04-16 - 1971-04-30, 358
      - 1971-05-00 - 1971-06-00, 359
      - 1971-07-00 - 1971-08-00, 360
      - 1971-09-00, 361
      - 1971-10-01 - 1971-10-20, 362
      - 1971-10-21 - 1971-11-08, 363
      - 1971-11-09 - 1971-11-30, 364
      - 1971-12-01 - 1971-12-15, 365
      - 1971-12-16 - 1971-12-31, 366
      - 1972-01-01 - 1972-01-14, 367
      - 1972-01-17 - 1972-01-31, 368
      - 1972-02-00, 369
      - 1972-03-01 - 1972-03-15, 370
      - 1972-03-16 - 1972-03-31, 371
      - 1972-04-00, 372
      - 1972-05-01 - 1972-05-18, 373
      - 1972-05-19 - 1972-06-15, 374
      - 1972-06-16 - 1972-07-31, 375
      - 1972-08-00, 376
      - 1972-09-00, 377
      - 1972-10-00, 378
      - 1972-11-00 - 1973-01-00, 379
      - 1973-02-00 - 1973-03-00, 380
      - 1973-04-00, 381
      - 1973-05-00, 382
      - 1973-06-00, 383
      - 1973-07-00, 384
      - 1973-08-00 - 1973-09-00, 385
      - 1973-10-01 - 1973-10-15, 386
      - 1973-10-16 - 1973-10-31, 387
      - 1973-11-00, 388
      - 1973-12-00, 389
      - 1974-01-00, 390
      - 1974-02-00, 391
      - 1974-03-01 - 1974-03-15, 392
      - 1974-03-16 - 1974-04-00, 393
      - 1974-05-00, 394
      - 1974-06-00, 395
      - 1974-07-00, 396
      - 1974-08-01 - 1974-08-19, 397
      - 1974-08-20 - 1974-08-31, 398
      - 1974-09-01 - 1974-09-11, 399
      - 1974-09-12 - 1974-09-30, 400
      - 1974-10-00, 401
      - 1974-11-00, 402
      - 1974-12-00, 403
      - 1975-01-00, 404
      - 1975-02-00, 405
      - 1975-03-00, 406
      - 1975-04-01 - 1975-04-09, 407
      - 1975-04-10 - 1975-04-30, 408
      - 1975-05-00, 409
      - 1975-06-02 - 1975-06-09, 410
      - 1975-06-10 - 1975-06-30, 411
      - 1975-07-00, 412
      - 1975-08-00, 413
      - 1975-09-00, 414
      - 1975-10-00, 415
      - 1975-11-01 - 1975-11-23, 416
      - 1975-11-24 - 1975-11-30, 417
      - 1975-12-00, 418
      - 1976-01-01 - 1976-01-22, 1382
      - 1976-01-23 - 1976-01-31, 1383
      - 1976-02-00, 1384
      - 1976-03-00, 1385
      - 1976-04-01 - 1976-04-27, 1386
      - 1976-04-28 - 1976-04-30, 1387
      - 1976-05-00, 1388
      - 1976-06-01 - 1976-06-16, 1389
      - 1976-06-17 - 1976-06-30, 1390
      - 1976-07-01 - 1976-07-14, 1391
      - 1976-07-15 - 1976-08-00, 1392
      - 1976-09-01 - 1976-09-22, 1393
      - 1976-09-23 - 1976-09-30, 1394
      - 1976-10-00, 1395
      - 1976-11-01 - 1976-11-17, 1396
      - 1976-11-18 - 1976-11-22, 1397
      - 1976-11-23 - 1976-11-30, 1398
      - 1976-12-01 - 1976-12-13, 1399
      - 1976-12-14 - 1976-12-31, 1400
      - 1977-01-00, 1401
      - 1977-02-01 - 1977-02-23, 1402
      - 1977-02-24 - 1977-02-28, 1403
      - 1977-03-01 - 1977-03-23, 1404
      - 1977-03-24 - 1977-04-00, 1405
      - 1977-05-01 - 1977-05-10, 1406
      - 1977-05-11 - 1977-05-31, 1407
      - 1977-06-01 - 1977-06-22, 1408
      - 1977-06-23 - 1977-06-30, 1409
    - Opmerkingen over wijzigingen in de notulen van de Ministerraad, 2235-2237
      - 1966-1971, 2235
      - 1972-1973, 2236
      - 1974-1975, 2237
    - Voorstellen van de afzonderlijke ministeries en Hoge Colleges van Staat
      - -- Diversen
        - Het verlenen van machtiging aan het Nationaal Steun Fonds om aan de Nationale Commissie voor Oorlogs- en Vredesgedenktekens een voorschot te verstrekken., 1947; 3158
        - Begroting 1949., 1947-1950; 2917
        - Intrekking zelfstandig kasbeheer Dienst Wieringermeerpolder., 1948; 2993
        - Begroting 1950., 1949-1950; 2918
        - Begroting 1951., 1949-1951; 2919
        - Deviezenbegroting., 1950-1953; 2923
        - Algemene uitgaven., 1950-1957; 2922
        - Bezuinigingsvoorstellen begroting 1951., 2920
        - Salarissen bedrijfsleiders van de Staatslandbouwbedrijven in de Wieringermeer., 1951; 2926
        - Begroting 1952-1956., 1952-1955; 2921
        - Rijkskledingbesluit., 1953; 2923
        - Thesaurie-werkgroep betreffende de financiering van de Europese Economische Gemeenschap., 1955-1965; 3159
        - Schaderegeling betreffende motorrijtuigen in eigendom toebehorende aan door het Rijk gesubsidieerde stichtingen., 1957; 2927
        - Uitkeringsregeling inzake functioneel leeftijdsontslag bij diverse ministeries., 1961-1974; 2994
        - Begrotingen van de United Nations Educational Scientific and Cultural Organization (UNESCO) en rijkssubsidie aan het Unesco Centrum Nederland., 1963-1971; 3160
        - Concept Tienjarenplanbegroting 1967 Suriname., 1966-1969; 2995
        - Commissie Heroriëntatie Overheidsvoorlichting (Commissie Biesheuvel)., 1968-1974; 2996
        - Verblijfsvergoeding en presentatiegeld leden van het Stimuleringscollege (Benelux)., 1969; 2997
        - Subsidiëring en verstrekken van leningen aan het Nationaal Lucht- en Ruimtevaartlaboratorium., 1969-1976; 2998
        - Wachtgelden personeel Sociaal-Economische Raad., 1971; 2999
        - Behoefteraming superspecialismen (waaronder hartchirurgie)., 1974; 3161
      - -- Hoge Colleges van Staat
        - Bureau Nationale Veiligheid., 1946-1948; 2559
        - Uitgaven, algemeen., 1946-1955; 2549
        - Regerings Voorlichtingsdienst., 1946-1955; 2557
        - Binnenlandse Veiligheidsdienst., 1946-1955; 2558
        - Algemene Rekenkamer., 1946-1957; 2554
        - Uitgaven, Hoofdstuk IIa., 1947-1955; 2555
        - Kanselarij Nederlandse Orden., 1947-1957; 2553
        - Grafelijke Zalen., 1949-1950; 2556
        - Raad van State., 1949-1951; 2552
        - Eerste Kamer., 1949-1957; 2550
        - Tweede Kamer., 1953-1956; 2551
      - -- Ministerie van Algemene Zaken
        - Subsidievoorwaarden voor de Stichting voor Culturele Samenwerking (Sticusa)., 1948-1969; 437
        - Valuta-inkomen van Kabinetsambtenaren en Hoofd Voorlichtingendienst in de Nederlandse Antillen., 1953-1966; 725
        - Nationaal Comité viering bevrijdingsdag 5 mei 1955., 1956; 2373
        - Wereldtentoonstelling Brussel 1958., 1956; 2374
        - Aanpassing van de wetgeving etc. aan wijziging in de naam van of taakverdeling tussen de departementen., 1959-1960; 935
        - Uitvoering van het Wachtgeldbesluit., 1962-1966; 706
        - Voorzieningen betreffende detachering Nederlandse functionarissen naar Suriname of de Nederlandse Antillen., 1964; 458
        - Rechtspositie van Nederlanders in Surinaamse en Antilliaanse overheidsdienst., 1964-1965; 937
        - Civiele verdediging., 1964-1978; 26
        - Kosten verband houdende met het huwelijk van H.K.H. Prinses Beatrix., 1965-1966; 2219
        - Hulpverlening aan Suriname en de Nederlandse-Antillen., 1969-1978; 455
        - Instelling, samenstelling en werkzaamheden van de Wetenschappelijke Raad voor het Regeringsbeleid., 1972-1979; 2229
      - --- Kabinet voor Nederlands-Antilliaanse en Arubaanse Zaken, en taakvoorganger(s)
        - Subsidievoorwaarden voor de Stichting voor Culturele Samenwerking (Sticusa)., 1948-1969; 437
        - Toeslag op Indonesische en West-Indische militaire pensioenen in Suriname en de Nederlandse Antillen., 1950-1969; 651
        - Koninklijk besluit van 8 juni 1953 no. 22, regelende de voordelen, verbonden aan het ambt van Gouverneur van Suriname en de Nederlandse Antillen, met wijzigingen., 1952-1962; 930
        - Toeslag op pensioenen van bepaalde Surinaamse en Nederlands-Antilliaanse ambtenaren., 1964-1967; 456
        - Hulpverlening aan Suriname en de Nederlandse-Antillen., 1969-1978; 455
        - Personeelsaangelegenheden Gouverneur van Suriname en de Nederlandse Antillen., 1971-1979; 441
        - Voordracht ontwerp-besluiten houdende nadere wijziging en aanvulling van de Toeslagregeling pensioenen Suriname en Nederlandse Antillen en verlening van een overbruggingsuitkering aan bepaalde Surinaamse gewezen ambtenaren en gewezen leerkrachten bij het bijzonder onderwijs in Suriname., 1975; 708
      - -- Ministerie van Buitenlandse Zaken
        - Uitgaven van internationale aard., 1945-1956; 2424
        - Inspectie Rijksfinanciën., 1946-1948; 2480
        - Militaire Missies., 1946-1950; 2441
        - Ministerie, algemeen., 1946-1957; 2416
        - Paspoorten en kanselarijleges., 1946-1957; 2422
        - Financiering publiciteit ten behoeve van Indonesië in de Verenigde Staten., 1947-1949; 2453
        - United Nations Relief and Emergency Fund., 1947-1950; 2475
        - Personeel Buitenlandse Dienst, algemeen., 1947-1952; 2428
        - Financiering buitenlandse posten., 1947-1952; 2435
        - Detachering ambtenaren Buitenlandse Dienst., 1947-1954; 2429
        - Delegaties naar internationale organisaties., 1947-1955; 2476
        - Buitenlandse Dienst, algemeen., 1947-1956; 2426
        - Personeelsuitgaven afdeling Post- en Archiefzaken., 1947-1956; 2421
        - Hoge Commissariaat, algemeen., 1947-1956; 2437
        - Internationale Rode Kruis., 1947-1956; 2472
        - Verblijfsvergoedingen Buitenlandse Dienst., 1947-1957; 2432
        - Reglement van de Buitenlandse Dienst., 1947-1957; 2433
        - Internationale Technische Hulp., 1947-1957; 2468
        - Kosten Europees Herstel-Program., 1948; 2442
        - Rijksgebouwendienst, algemeen., 1948-1952; 2479
        - Wijzigingen personeelsformatie., 1948-1953; 2418
        - Zuid Pacific Conferentie., 1948-1954; 2462
        - Instructies voor en samenstelling van delegaties naar de Verenigde Naties., 1948-1954; 2467
        - Salarissen personeel Buitenlandse Dienst., 1948-1956; 2434
        - Representatie, vestigings- en uitrustingskosten., 1948-1957; 2436
        - Verenigde Naties., 1948-1957; 2466
        - Beveiliging Ambassadegebouwen., 1949; 2134
        - Administratieve ambtenaren Buitenlandse Dienst en vreemde hulpkrachten., 1949-1950; 2431
        - Bijdrage aan de Centrale Rijnvaart Commissie., 1949-1950; 2455
        - Uitgaven voor afgesloten dienstjaren., 1949-1952; 2425
        - Raad van Europa., 1949-1952; 2461
        - Bijdrage aan het Internationaal Orgaan voor het Ruhrgebied., 1949-1953; 2456
        - Hoge Commissariaat, verblijfsvergoedingen., 1949-1954; 2439
        - Gebouwen, algemeen., 1949-1956; 2478
        - Oprichting van een radiozend- en ontvangstinstallatie aan het Hoge Commissariaat der Nederlanden te Djakarta., 1950; 2440
        - Brusselse Verdrags Organisatie., 1950-1952; 2459
        - Toelagen aan in Nederland gedetacheerde ambtenaren van de Buitenlandse Dienst., 1950-1953; 2132
        - Zuid Pacific Conferentie, begrotingen., 1950-1954; 2463
        - Hoge Commissariaat, personeel algemeen., 1950-1955; 2438
        - Fellowship programma's., 1950-1955; 2469
        - Vluchtelingenhulp, algemeen., 1950-1957; 2473
        - Programma Jan van Riebeeck-herdenking., 1951; 2129
        - Commissie van Bijstand., 1951; 2430
        - Bureau Internationale Technische Hulp, algemeen., 1951; 2477